【裁判字號】    97,抗,1068
【裁判日期】    970716
【裁判案由】    假扣押
【裁判全文】
臺灣高等法院民事裁定                  97年度抗字第1068號
抗  告  人  乙○○
            甲○○
相  對  人  丁○○
            丙○○
            戊○○
上列當事人間假扣押事件，抗告人對於中華民國97年4 月25日臺
灣板橋地方法院97年度裁全字第2600號所為裁定提起抗告，本院
裁定如下：
    主  文
抗告駁回。
抗告費用由抗告人負擔。
    理  由
一、抗告意旨略以：相對人未提出證據釋明對伊有不當得利返還
    請求權及日後有不能強制執行或甚難執行之虞等事實，自不
    能供擔保以代釋明，為此求予廢棄原裁定，駁回相對人之聲
    請等語。
二、按債權人就金錢請求或得易為金錢請求之請求，欲保全強制
    執行者，得聲請假扣押；又假扣押，非有日後不能強制執行
    或甚難執行之虞者，不得為之；又請求及假扣押之原因應釋
    明之；前項釋明如有不足，而債權人陳明願供擔保或法院認
    為適當者，法院得定相當之擔保，命供擔保後為假扣押，民
    事訴訟法第522 條第1 項、第523 條第1 項、第526 條第1
    項、第2 項分別定有明文。依上開規定可知，債權人聲請假
    扣押，應就其請求及假扣押之原因加以釋明，該項釋明如有
    不足，而債權人陳明願供擔保或法院認為適當者，法院得定
    相當之擔保，命供擔保後為假扣押。
三、查相對人主張：兩造共有台北縣板橋市○○段1122、1124、
    1115、1116、1116-1等地號土地，抗告人自民國（下同）82
    年5 月1 日起占用部分超過其應有部分，就超過部分為不當
    得利及不法侵害伊之共有權，伊得本於不當得利返還請求權
    、侵權行為損害賠償請求權，請求抗告人返還或賠償相當於
    租金之利益等語，於原法院提出土地登記謄本、存證信函、
    台北縣板橋市調解委員會通知書為證，且相對人已提起本案
    訴訟，於先行調解程序中（台灣板橋地方法院97年度板調字
    第174 號），抗告人甲○○陳述將土地出租抗告人乙○○等
    語，抗告人乙○○則陳述抗告人確使用較多坪數等語，有相
    對人於本院提出之調解程序筆錄可稽（本院卷第18頁），堪
    認相對人已就本件假扣押欲保全之金錢請求為相當之釋明。
    再查，相對人主張：抗告人乙○○於上開調解程序中陳述「
    我們沒有錢，是可以看怎麼處理」，抗告人甲○○亦否認使
    用土地，拒絕清償等情，可見抗告人將來可能無力清償或拒
    絕清償，而致伊之請求有不能或甚難強制執行之虞等語，亦
    有上開調解程序筆錄可稽，應認相對人已就假扣押原因提出
    釋明，該釋明雖尚有不足，但相對人於原法院陳明願供擔保
    以補釋明之不足，依前揭說明，尚無不合。則原法院依相對
    人之聲請，裁定准予假扣押，並無違誤，抗告意旨指摘原裁
    定不當，聲明廢棄，為無理由，應予駁回。
四、據上論結，本件抗告為無理由，裁定如主文。
中    華    民    國    97    年    7    月    16   日
                    民事第四庭
                        審判長法  官  張劍男
                              法  官  彭昭芬
                              法  官  翁昭蓉
正本係照原本作成。
甲○○不得再抗告。
乙○○如不服本裁定，除以適用法規顯有錯誤為理由，並經本院
許可外，不得再抗告。如提起再抗告，應於收受後10日內委任律
師為代理人向本院提出再抗告狀。並繳納再抗告費新台幣１千元
。
中    華    民    國    97    年    7     月    17    日
                              書記官  張淑芬


司法院資訊處製作；財團法人民間司法改革基金會備份。
